ACORDAO-COMPLETO-2371964

ACÓRDÃO DE RELAÇÃO

ACÓRDÃO DE RELAÇÃO 8931/2019 ATA 33/2019 - SEGUNDA CÂMARA

Acórdão 8931/2019-TCU-Segunda Câmara
Cuidam os autos de atos de concessão de aposentadoria a servidores da Agência Nacional de Telecomunicações.
O processo foi apreciado pelo Acórdão 11847/2018-TCU-Segunda Câmara, que considerou legais e determinou o registro de todos os atos relacionados.
Posteriormente, ao apreciar o TC Processo 007.464/2019-3, que cuidou da aposentadoria de Nely Maciel dos Santos, esta Corte proferiu o Acórdão 4586/2019-TCU-Primeira Câmara que considerou prejudicado por perda de objeto o exame do ato da servidora em razão de sua reversão à atividade.
Na oportunidade foi também expedida determinação à Secretaria de Fiscalização de Pessoal - Sefip para que reexaminasse "a concessão de aposentadoria à interessada no cargo de Técnico em Regulação de Serviços Públicos de Telecomunicações (ato número de controle 10714138-04-2015-029635-6) , registrada por meio do Acórdão 11847/2018-TCU-Segunda Câmara, haja vista que a servidora ingressou na Agência Nacional de Telecomunicações por meio de redistribuição e, caso seja verificada alguma ilegalidade, adote providências com vistas a iniciar o procedimento de revisão de ofício daquela concessão."
Considerando que, ao reexaminar o ato de aposentadoria da servidora, a Sefip registrou que:
i) inicialmente, a servidora foi aposentada por invalidez permanente, em 19/09/2003, cujo ato foi considerado prejudicado, por perda de objeto em razão de seu retorno à atividade, ocorrido em 21/01/2004, quando contava com 27 anos, 2 meses e 5 dias de tempo de contribuição (Acórdão 4586/2019-TCU-Primeira Câmara) ;
ii) a nova aposentadoria apreciada no presente processo foi concedida em 18/02/2015, com base na EC 47/2005, contando com 38 anos, 3 meses e 5 dias de tempo de contribuição;
iii) embora o ato da interessada tenha sido cadastrado no sistema Sisac com o cargo de Técnico em Regulação de Serviços Públicos de Telecomunicações, os dados do Siape indicam que ela sempre exerceu o cargo de Agente de Telecomunicações e Eletricidade, tendo sido admitida em 11/11/1982 no Ministério das Comunicações, e posteriormente redistribuída para a Agência Nacional de Telecomunicações;
considerando assim que não se constatou nenhuma irregularidade na concessão de aposentadoria a Nely Maciel dos Santos e que seu ato já foi julgado e registrado mediante o citado Acórdão 11847/2018-TCU-Segunda Câmara;
os ministros do Tribunal de Contas da União, reunidos em sessão de 2ª Câmara, ACORDAM, por unanimidade, de acordo com os pareceres emitidos nos autos e com fundamento no art. 169, inciso II, do Regimento Interno, em arquivar o processo.
1. Processo TC-Processo 032.797/2018-4 (APOSENTADORIA) 
1.1. Classe de Assunto: V.	
1.2. Interessada: Nely Maciel dos Santos (CPF XXX.820.441-XX) .
1.3. Unidade: Agência Nacional de Telecomunicações.
1.4. Relatora: ministra Ana Arraes.
1.5. Representante do Ministério Público: procurador Júlio Marcelo de Oliveira.
1.6. Unidade Técnica: Secretaria de Fiscalização de Pessoal (Sefip) .
1.7. Representação legal: não há.
1.8. Determinações/Recomendações/Orientações: não há.

Segunda Câmara

Agência Nacional de Telecomunicações.

Nely Maciel dos Santos (CPF XXX.820.441-XX).

ANA ARRAES

não há.

Procurador Júlio Marcelo de Oliveira.

APOSENTADORIA (APOS)

Secretaria de Fiscalização de Pessoal (Sefip).